【裁判字號】    99,聲,427
【裁判日期】    990528
【裁判案由】    停止強制執行
【裁判全文】
臺灣桃園地方法院民事裁定               99年度聲字第427號
聲  請  人  甲○○
相  對  人  乙○○
上列當事人間聲請停止強制執行事件，本院裁定如下：
    主  文
聲請人供擔保新台幣壹拾伍萬元後，本院九十八年度司執字第一
六０八０號拍賣抵押物事件之強制執行程序，就相對人債權原本
逾新台幣壹佰萬元部分，於本院九十九年度訴字第七二九號債務
人異議之訴事件判決確定前，應暫予停止。
聲請人其餘聲請駁回。
    理  由
一、按「有回復原狀之聲請或提起再審或異議之訴，或對於和解
    為繼續審判之請求，或提起宣告調解無效之訴，撤銷調解之
    訴，或對於許可強制執行之裁定提起抗告時，法院因必要情
    形，或依聲請定相當並確實之擔保，得為停止強制執行之裁
    定。」強制執行法第18條第2 項定有明文。
二、本件聲請意旨略以：相對人取得本院97年度拍字第2308號拍
    賣抵押物裁定為執行名義，向本院聲請對伊為強制執行，經
    本院以98年度司執字第16080 號拍賣抵押物事件受理在案。
    惟伊僅積欠相對人新台幣（下同）100 萬元，而非相對人於
    強制執行聲請狀所示之200 萬元，伊已依法於民國99年5 月
    4 日向本院對其提起債務人異議之訴及確認本票債權不存在
    之訴。惟若上開強制執行程序依分配表續行分配，勢難回復
    原狀，故伊願供擔保，依強制執行法第18條第2 項之規定，
    請求在債務人異議之訴判決確定前，停止本件強制執行之程
    序等語。
三、經查，本院依職權調取上開99年度訴字第729 號債務人異議
    之訴卷宗審究後，本件聲請尚屬有據，惟因相對人聲請強制
    執行之債權原本為200 萬元，並經本院執行處作成分配表，
    相對人受分配之金額為200 萬元，而聲請人就其中100 萬元
    部分尚無爭執，僅否認逾100 萬元部分之債權存在，並就該
    部分提起債務人異議之訴，是聲請人得聲請裁定供擔保停止
    強制執行者，參酌首揭法文意旨，應僅就相對人債權原本逾
    100 萬元部分而已，應認此部分聲請人之聲請為有理由，應
    予准許。至於未逾100 萬元部分，則未經伊提起債務人異議
    之訴，自不得依上開規定聲請裁定停止強制執行，聲請人此
    部分之聲請應予駁回。又按，法院依強制執行法第18條第2
    項定擔保金額而准許停止強制執行之裁定者，該項擔保係備
    供債權人因停止執行所受損害之賠償，其數額應依標的物停
    止執行後，債權人未能即時受償或利用該標的物所受之損害
    額，或其因另供擔保強制執行所受之損害額定之，非以標的
    物之價值或其債權額為依據，最高法院91年度台抗字第429
    號判決意旨可資參照。本院審酌相對人應依本裁定停止執行
    之債權金額為100 萬元，又聲請人提起之債務人異議之訴，
    係適用通常訴訟程序，乃不得上訴第三審之案件，本院參考
    各級法院辦案期限實施要點規定，第一、二審訴訟程序審判
    案件之辦案期限分別為1 年4 個月、2 年，本院認以3 年之
    期間計算停止執行之期間為宜。故相對人因聲請人聲請停止
    強制執行後未能即時受償，本院認其將蒙受每年以100 萬元
    計相當於法定遲延利息年息5%之損失，是有命供擔保之必要
    ，爰認應以15萬元，為相對人因本件停止執行所可能受到損
    害之擔保金為適宜。
四、爰依強制執行法第18條第2 項，裁定如主文。
中    華    民    國    99    年    5     月    28    日
                  民事第一庭    法  官  范明達
以上正本係照原本作成
如對本裁定抗告，應於收受裁定正本送達後10日內向本院提出抗
告狀，並繳納抗告裁判費新台幣1,000 元。
中    華    民    國    99    年    5     月    31    日
                                書記官  李心怡

司法院資訊處製作；財團法人民間司法改革基金會備份。
